# 集成业务账务处理

提问人：djdwwwwwww 时间：2020-07-31 13:33:22
A公司与某机场签订《项目合同》，合同约定由A公司购置相关设备及软件供机场使用，这些设备及软件需取得相关业务部门的软件授权。双方约定服务期为 5 年，为实现本合同所购置的所有资产所有权归A公司所有，服务器内资产的维护及所产生的费用由A公司负责。服务期结束后，经友好协商继续合作，相关硬件设备免费由机场使用。
合同总价为924.5万元，包括合同设备、技术资料、技术服务等费用。合同价款分五年平均支付，每年分上下半年各支付一次。第一年付款待设备功能调试完成正常使用后支付。截至目前相关设备已购置完成并验收，共计 300 多万元。相关设备使用寿命期大约 5 年。目前A公司将该设备计入固定资产，并计划分期确认收入，成本为折旧。根据合同条款，‘服务期结束后，经友好协商继续合作，相关硬件设备免费由机场使用’，是否可以判断为融资租赁业务？该业务是否可以理解为分期收款销售商品，在商品验收后按照分期收款销售一次确认收入并截至成本，后续五年逐年确认融资利息收入？是不是有其他更合理、更合规、更公允的确认方式？陈版主，麻烦您抽空给解答一下

回答人：chenyiwei
该项目可以视为包含融资租赁，但同时还有另一项单独的履约义务，即在未来 5 年内提供运维服务。合同约定的每年收取的款项中，除了设备价款回收和融资利息以外，还有每年运维服务成本的补偿。
因此，需将每年合同约定的价款（每年约 180 万左右）在这两部分（设备价款回收和运维服务费）之间合理划分，具体做法可以二选一：（ 1 ）采用根据设备投资额和合理的折现率（=设备投资额/年金现值系数）计算出每年收款额中用于回收设备成本的部分，剩余部分用作对运维成本的补偿；（ 2 ）根据每年运维成本的预算和合理利润率计算出每年的运维服务费，剩余部分为设备价款的回收。无论采用何种方法，都应确保这两部分之间分配的相对合理性，互相印证。
在此前提下，将设备价款回收部分的折现值作为设备销售收入，相应结转成本，后续就这部分款项确认实际利率法下的利息收入；运维服务部分则在每年随着服务的提供相应确认收入、结转成本。